

CHEF DE PROJET

10 ans d'expériences

REF: #0221/RN

COMPÉTENCES

Méthode de gestion de projet : Agile, Scrum, Kanban, Classique

Outils: Git - Jenkins - Jira - Bitbucket - Confluence - Microsoft 365 - Google workspace

Programmation: HTML5/CSS3, PHP, JavaScript

FRAMEWORK: Laravel - Symfony - Metronic -

ReactJS

Base de données : MySQL - PostgreSQL

PARCOURS

Oct 2024	CHEF DE PROJET eTech du Groupe Arkeup
2023 - 2024	COACH AGILE eTech du Groupe Arkeup
2021 - 2023	TEACH LEAD & SCRUM MASTER eTech du Groupe Arkeup
2019 - 2020	CHEF DE PROJET eTech du Groupe Arkeup
2014 - 2019	DÉVELOPPEUR eTech du Groupe Arkeup

FORMATION

PSPO I, Certification Professional Scrum Product Owner

PSM I, Certification Professional Scrum Master

MASTER en Informatique de gestion, génie logiciel et intelligence artificielle, ISPM

LICENCE en Informatique de gestion, génie logiciel et intelligence artificielle, ISPM

PERSONAL PROFILE

Chef de projet possédant des compétences solides en gestion de projet, avec un sens aigu de l'organisation et une forte capacité à coordonner et coacher des équipes multidisciplinaires. Certifiée Scrum master PSM 1 et Product Owner PSPO 1, j'apporte une expertise en méthodologies agiles, assurant des livrables de qualité dans les délais impartis.

EXPÉRIENCES significatives

Chef de projet

Période : Oct 2024 - en cours

Secteur: COMMERCE

ETUDE ET ANALYSE DES BESOINS DES DIFFÉRENTS CLIENTS

Etude et analyse des besoins de chaque client.

Etude technique de la solution à proposer au client selon leur besoins.

Etablissement du backlog de projet.

Chiffrage des éléments du backlog. Etablissement des plannings.

Environnement technique:

PHP8 - SYMFONY 7 - LARAVEL 11 - WORDPRESS - API REST -

REACT JS - MYSQL

Outils:

JIRA - GOOGLE WORKSPACE

Coach agile

Période : Mai 2023 - Oct 2024

Secteur : TÉLÉCOMMUNICATION

COACHING AGILE AU SEIN D'UNE ORGANISATION

Assurer la compréhension et l'adoption de l'approche agile notamment le cadre de travail SCRUM et l'outil de gestion de

travail KANBAN au sein d'une organisation.

Animation des sessions de formation et atelier pour tous les équipes de projets agiles. Accompagnement des Products Owners dans la compréhension de leur rôle et dans la gestion efficace du backlog.

Accompagnement des scrum masters dans la compréhension de leur rôle et dans la facilitation du travail de l'équipe scrum.

Aide et support aux équipes métiers dans l'expression des besoins et la rédaction des users stories.

Accompagnement des développeurs dans les processus et l'utilisation des outils de travail.

Outils:

JIRA - Confluence - Teams - Microsoft 365

Méthodologie :

Agile utilisant SCRUM et KANBAN

Teach lead & Scrum master

Période : Avril 2021 - Mai 2023

Secteur : SOCIAL

APPLICATION WEB DE GESTION DES DONNÉES POUR DES ORGANISMES OEUVRANT DANS LA COLLECTE DE DONS

En tant que Scrum Master :

Faciliter les travails des développeurs

Coacher l'équipe pour instaurer l'auto-organisation

En tant que Teach lead :

Accompagner l'équipe sur l'objectif fonctionnel du projet et la

conception technique.

Assurer la relation avec le client

Environnement technique:

PHP8 - Laravel 8 - Metronic 8 - PostgreSQL - API REST

Outils:

JIRA - Bitbucket

Méthodologie:

Agile utilisant SCRUM

CONTACT



+261 20 22 536 04



operation@etechconsulting-mg.com

EXPÉRIENCES significatives (suite)

Chef de projet & SCRUM MASTER

Période: Jan 2019 - Mars 2021

Secteur: COMMERCE

APPLICATION WEB DE COMPARATEUR DE GARAGES

Pilotage de l'amélioration d'une plateforme web de mise en relation des garagistes et des clients pour des réparations des véhicules, intégrant les modules de gestion de commande, de gestion de l'API qui récupère les pièces détachées et leur prix, de gestion de l'API qui calcule la distance et localisation du garagiste par rapport au client, de gestion de client et garagiste.

En tant que Chef de projet

Support technique et fonctionnel de l'équipe. Analyse et chiffrage des améliorations sur le projet. Etablissement des plannings. Veille au respect des délais et budget.

En tant que Scrum masterCoacher l'équipe et faciliter leur travail au quotidien

Environnement technique:

PyroCMS - Laravel - VueJS - MySQL - API REST

Outils:

GIT - JIRA - Google cloud - Jenkins - Figma

Méthodologie :

Agile

Développeur

Période : Oct 2014 - Décembre

2018

Secteur : COMMERCE

PLATEFORME WEB D'ACHAT DES PROFESSIONNELS DE L'AUTOMOBILE

Participe au développement d'une plateforme web B to B de vente en ligne des pièces automobiles : pneus - jantes - huile moteur - pièces détachées, intégrant la gestion des données (import et export des données, statistique), gestion des clients, gestion des fournisseurs, gestion des commandes, gestion des paiements, mise en place des APIs utilisés par la plateforme.

Environnement technique:

Symfony 2.8 et 3.4, MySQL, ReactJS, Redis, API REST

Outils:

GIT - JIRA - Google cloud - Jenkins - Figma

Méthodologie :

Agile